# 求助陈版，关于研发费用资本化

提问人：zouyin1234 时间：2018-01-08 09:59:57
A公司为电商平台，于 2016 年 5 月筹备， 2016 年 8 月正式设立公司， 2016 年 10 月内部上线， 2016 年 12 月末正式上线，并产生交易， 2017 年度，为了完善、强化电商平台功能或性能，A公司针对每个模块进行了升级，并从整体上做了优化。 公司的考虑： 1 、从电商平台从筹备到正式上线，已完成了基础功能版，支付、客商管理、流程化模块均能正常使用，视同为技术已成熟，对比研发费用资本化第一条：完成该无形资产以使其能够使用或出售在技术上具有可行性，公司认为平台正式运营后，已满足技术上的相关需求，因此可视为研究阶段到开发阶段的节点； 2 、公司成立初衷，即为公司资源整合之用，因此该软件开发的目的即为集团线上系统作为铺垫，因此对比研发费用资本化第二条：具有完成该无形资产并使用或出售的意图。企业应该能够说明其开发无形资产的目的，公司认为该平台的开发目的明确，项目清楚，因此，符合资本化第二条； 3 、公司平台在 2016 年上线后，已产生营业额，平台的价值逐渐体现出，因此对比研发费用资本化第三条：无形资产产生经济利益的方式，包括能够证明运用该无形资产生产的产品存在市场或无形资产自身存在市场；无形资产将在内部使用的，应当证明其有用性。公司认为平台的经营已正常化，并带来了正常的经营，因此符合资本化第三条； 4 、公司依托于集团资金成立，并在后续开发过程中，公司得到集团公司持续的资金资助，同时公司的平台已完成上线并正式运营，相关的技术已得到验证，因此对比研发费用资本化第四条：有足够的技术、财务资源和其他资源支持，以完成该无形资产的开发，并有能力使用或出售该无形资产，公司认为平台的资金和技术均已得到验证，因此符合资本化第四条； 5 、公司平台成本基本为薪酬，并在实际财务核算过程中，形成了针对每个项目的人工成本表，因此对比研发费用第四条：归属于该无形资产开发阶段的支出能够可靠地计量，公司认为研发项目已做到可靠的计量，因此符合资本化第五条。 综上所述，公司认为公司已正式上线后发生的优化、升级的项目，均因可以视同为开发阶段产生的研发费支出，应全额资本化。
我们的考虑： 参考暴风科技的关于研发费用资本化和费用化的划分： A、研究阶段：可形成演示版在研究阶段，公司的研发项目需经过前景与可行性研究、立项、软件架构搭建与代码编写、内部测试、公开测试，并通过不断完善和评估，发布软件的“基本版”。此时软件产品框架已经形成，关键技术得到验证，底层程序已经稳定，形成可演示版本，关键性能（例如启动速度，请求响应时间，图片刷新时间等）达到产品规划要求。研究阶段的相关支出全部计入当期损益。B、开发阶段：可达到预期在开发阶段，公司在研究阶段形成的基本版本上继续增加软件核心功能，并持续发布新版本，当软件的核心功能技术指标通过评审后，产品可视为“完整版本”，即已完成开发所有计划的核心功能，各项数据显示各项产品、技术指标正常，达到预期目标。 公司平台于 2016 年 12 月末上线，基本的功能已经过实际的交易验证，结合暴风科技的划分，可以视同基础版本阶段已完成，因此前期费用化合理；而对于后续的研发费用，则需要划分出普通的维护、升级或者核心功能、技术的优化，若研发费用属于一般模块的维护、升级，则应费用化；若研发费用属于对核心功能、技术的优化，需要对相关核心技术进行评审，论证该技术足以改变模块的功能以及实际应用，则可以依据资料资本化。 综上所述，项目组认为，后期研发费用资本化还是费用化，需要划分核心与非核心的区别，且需要有足够的技术论证以及评审工作。 请问，对于该事项的判断，我们的考虑是否恰当？

回答人：chenyiwei
你的理解比较合理。对研发支出资本化问题谨慎些总是可以降低执业风险的。

提问人：zouyin1234 时间：2018-01-09 09:02:37
对于研发费用资本化的事情，若核心技术的认定是否需要具备专业技术的人员来核准，而不是由会计师？

回答人：chenyiwei
一般都要利用相关行业领域内专家的工作。